臺灣高雄地方法院民事判決
111年度雄小字第1074號
原      告  和泰產物保險股份有限公司

法定代理人  莊瑞德  
訴訟代理人  李旭杰  
被      告  梁凱翔    住高雄市○○區○○○路000號7樓    上列
當事人間債務不履行事件，本院於民國111年6月2日言詞辯論終
結，判決如下：
    主　  　文
一、被告應給付原告新臺幣（下同）2萬4,775元，及自民國（下
    同)110年10月11日起至清償日止，按年息5％計算之利息。
二、訴訟費用1,000元由被告負擔。
三、本判決第一項得假執行。但被告以2萬4,775元為原告預供擔
    保，得免為假執行。
    事實及理由
一、原告主張：被告於108年10月1日，駕駛車牌號碼000-0000號
    自用小客車（下稱甲車）行經高雄市新興區仁愛二街121巷
    與忠孝一路路口，與訴外人吉培生駕駛之BAG-9252號自用小
    客車（下稱乙車）發生碰撞（下稱系爭事故），致乙車受損
    ，乙車為原告所承保之車輛，原告已依約賠付原告乙車修理
    費用5萬761元，嗣兩造於110年9月29日就系爭事故達成和解
    ，雙方約定被告給付原告1萬8,000元即達成和解，給付日期
    自110年10月起，每月10日前，按月3,000元，共計6期，如
    被告未按期給付，則和解金額回復至原追償金額2萬4,775元
    及自110年10月11日起至清償日止，按年息5％計算之遲延利
    息，雙方並簽立和解書（下稱系爭和解書）為憑。惟被告於
    和解後並未依約履行，為此，爰依和解契約之法律關提起本
    訴，並聲明：如主文第一項所示。
二、被告則以：伊認為不用賠到2萬多元這麼多，系爭和解書雖
    為伊所親簽，但伊沒有仔細看內容、和解金額，只是儘快簽
    完和解書後即寄予原告，伊應不受系爭和解書之拘束等語置
    辯，並聲明：原告之訴駁回。
三、得心之證理由：
㈠、按稱和解者，謂當事人約定，互相讓步，以終止爭執或防止
    爭執發生之契約；和解有使當事人所拋棄之權利消滅及使當
    事人取得和解契約所訂明權利之效力（民法第736條、第737
    條）。又和解契約合法成立，兩造當事人即均應受該契約之
    拘束，縱使一造因而受不利益之結果，亦不得事後翻異，更
    就和解前之法律關係再行主張（最高法院19年上字第1964號
    判決意旨參照）。
㈡、經查，原告主張：兩造業已就系爭事故乙車修理費用，達成
    和解，並簽立系爭和解書等事實，業據原告提出與其所述相
    符之和解書（見本院卷第13頁）附卷可參，且經本院依職權
    向高雄市政府警察局交通警察大隊函調系爭事故發生資料，
    據其提供高雄市政府警察局道路交通事故初步分析研判表、
    A3類道路交通事故調查紀錄表、道路交通事故現場圖、車損
    照片等件在卷可稽（見本院卷第37-58頁），被告亦不爭執
    系爭和解書上被告之簽名，為被告所親簽，衡酌上情，原告
    上開主張，堪信為真。
㈢、至被告另以：伊並未細看和解書之內容、和解金額，系爭和
    解書應不拘束伊云云，經查：依系爭和解書所載：甲方梁凱
    翔（按即被告）、原告（乙方）（並載明雙方之身分證字號
    、住址）。肇事情形：甲方梁凱翔於108 年10 月1日駕駛甲
    車，於高雄市新興區仁愛二街121巷與忠孝一路口處，因未
    保持隨時可煞停之距離與乙方所承保、吉培生所駕駛之乙車
    發生碰撞，致乙車受有損害，業經高雄市政府警察局調派員
    警處理在案，乙車修復車輛費用共計5萬761元整，經乙方理
    賠完畢並依保險法第53條取得對甲方之損害賠償請求權。和
    解條件：茲鑒於事出意外，雙方同意和解，爰列和解條件如
    下：一、甲方願給付乙方1萬8,000元整，自110年10月起，
    每月10日前，按月3,000元，共計6期，直至清償為止。二、
    甲方如未按期給付，則和解金額回復至原追償金額2萬4,775
    元及自110年10月11日起至清償日止，按年息5％計算之遲延
    利息。三、上開和解條件經甲乙雙方同意遵守，嗣後甲乙雙
    方不得再因本件交通事故向對方要求他賠償，並不得再有異
    議及追訴等情事。上列和解內容，以本和解書為憑等語，有
    該和解書在卷可稽（見本院卷第13頁）。又被告自承確有簽
    立和解書（見本院卷第70頁）等事實。另參酌前開和解書所
    載之和解條件及各負之權利義務已甚為具體明確，雙方並已
    論及和解金之給付方式，且被告自承為大學肄業學歷，就系
    爭和解書之內容並無理解困難（見本院卷第70頁），則被告
    既為已成年之完全行為能力人，意思表示能力應無欠缺，被
    告已得就是否與被告和解之利弊得失為通盤之考量，猶基於
    自由意志簽立系爭和解書，堪認原告與被告對於系爭事故之
    損害賠償一事，確已達成以系爭和解書所載條件達成和解之
    意思表示合致，被告自不得於系爭和解書所載和解契約有效
    成立後，再以未細看和解條件、沒有看和解金額云云，恣意
    否認系爭和解書之效力。從而，兩造已就乙車因系爭事故受
    損，被告應賠償之修理費用達成和解，被告即應受系爭和解
    契約之拘束，被告猶辯稱：未細看、對和解金額仍有爭議，
    和解契約不拘束被告云云，自無可採。
四、綜上所述，原告依和解契約之法律關係請求被告2萬4,775元
    ，及自110年10月11日起至清償日止，按年息5％計算之利息
    ，為有理由，應予准許。
五、本件係就民事訴訟法第436條之8第1項適用小額程序所為被
    告部分敗訴之判決，依同法第436條之20規定，應依職權就
    原告勝訴部分宣告假執行，並依職權宣告免為假執行之擔保
    金額，另確定訴訟費用額為1,000 元（即如後附訴訟費用計
    算式）。
六、訴訟費用負擔之依據：民事訴訟法第78條。
中    華    民    國   111    年    6     月    21    日
                  高雄簡易庭  法      官  林綉君
以上正本係照原本作成。
民事訴訟法第436條之24第2項：對於本判決之上訴，非以違背法
令為理由，不得為之。
如對本判決上訴，須於判決送達後20日內向本院提出上訴狀，並
須表明原判決所違背之法令及其具體內容與依訴訟資料可認為原
判決有違背法令之具體事實之上訴理由。（均須按他造當事人之
人數附繕本）。
中    華    民    國   111    年    6     月    21    日
                              書  記  官  羅崔萍 
訴訟費用計算式：
裁判費         1,000元
合計           1,000元